【裁判字號】    96,訴,2208
【裁判日期】    970229
【裁判案由】    所得稅法
【裁判全文】
臺北高等行政法院裁定
                                     96年度訴字第02208號
原      告  甲○○
被      告  財政部臺北市國稅局
代  表  人  凌忠嫄（局長）
訴訟代理人  乙○○
上列當事人間因所得稅法事件，原告不服財政部中華民國96 年4
月30日台財訴字第09600122820 號（案號：第00000000號）訴願
決定，提起行政訴訟，本院裁定如下：
    主  文
原告之訴駁回。
訴訟費用由原告負擔。
    理  由
一、按原告之訴，有起訴不合程式或不備其他要件之情形者，行
    政法院應以裁定駁回之，行政訴訟法第107 條第1 項第10款
    定有明文。又按訴願之提起，應自行政處分達到或公告期滿
    之次日起30日內為之，為訴願法第14條第1 項所明定。訴願
    逾越法定救濟期間自非合法，原告復提起撤銷訴訟即不備須
    經合法訴願程序之要件，行政法院自得依首揭之規定，以裁
    定駁回原告之訴。
二、原告為獨資商號摩托車雜誌（社）之負責人，有營業稅稅籍
    資料在卷（本院卷第63頁）可按，亦即所得稅法第89條規定
    之扣繳義務人，被告以該雜誌於民國（下同）92年1 月10日
    至同年12月10日給付國外權利金所得14筆計新臺幣（下同）
    1,127,769 元，未依同法第88條規定按給付額扣繳20% 稅款
    ，遂依同法第114 條第1 款規定，限期責令原告補繳應扣未
    扣稅款225,553 元並補報扣繳憑單，惟原告未依限補繳及補
    報，乃按應扣未扣稅額處3 倍罰鍰676,659 元。原告不服，
    申請復查，被告以95年9 月6 日財北國稅法字第0950230069
    號復查決定書駁回，並於95年9 月28日送達原告（地址：臺
    北市○○街233 巷3 號6 樓，該址亦係94年12月26日復查申
    請書上所載），有送達證書附原處分卷第1 頁可稽，該送達
    證書上之收件人處蓋有摩托車雜誌社之圓戳章並有張聰進簽
    名。
三、原告雖主張：復查決定書於95年9 月28日由原告僱用之員工
    張聰進簽收後未即時轉達原告，因原告於94年10月12日出國
    後尚未回國，迄至96年1 月下旬始由原告之胞兄陳又新告知
    云云。按行政程序法第72條第1 項前段規定：「送達，於應
    受送達人之住居所、事務所或營業所為之。」第73條第1 項
    規定：「於應送達處所不獲會晤應受送達人時，得將文書付
    與有辨別事理能力之同居人、受僱人或應送達處所之接收郵
    件人員。」本件復查決定書自於95年9 月28日送達原告於復
    查申請書所載臺北市○○街233 巷3 號6 樓，並由該處所之
    接收郵件人員代收時即發生送達之效力。原告上開主張，與
    上揭規定及說明不合，要非可採。故本件原告提起訴願之期
    間，應自95年9 月29日起算；又原告設址於臺北市，並無扣
    除在途期間之適用，計原告提起訴願之期間，至95年10月28
    日（星期六）屆滿，該日為星期例假日，以95年10月30日（
    星期一）代之。原告遲至96年1 月26日始提起訴願，此有被
    告加蓋於訴願書上收文戳記所載日期可考（訴願卷第6 頁）
    ，已逾法定不變期間。揆諸首開說明，其訴願自為法所不許
    ，訴願決定以其訴願逾期，從程序上予以駁回，核無不合，
    原告復對之提起行政訴訟，難謂合法，應予駁回。
四、依行政訴訟法第107 條第1 項第10款、第104 條、民事訴訟
    法第95條、第78條，裁定如主文。
中    華    民    國    97    年    2     月    29    日
                     臺北高等行政法院第五庭
                               審判長法  官  張  瓊  文
                                     法  官  王  碧  芳
                                     法  官  胡  方  新
上為正本係照原本作成。
如不服本裁定，應於送達後10日內向本院提出抗告狀（須按他造
人數附繕本）。
中    華    民    國    97    年    2     月    29    日
                                     書記官  黃  玉  鈴


司法院資訊處製作；財團法人民間司法改革基金會備份。
